【裁判字號】    98,上易,2217
【裁判日期】    980930
【裁判案由】    竊盜
【裁判全文】
臺灣高等法院刑事判決                98年度上易字第2217號
上  訴  人
即  被  告  乙○○
                      新竹市○.
                      新竹縣竹.
上列上訴人因竊盜案件，不服臺灣桃園地方法院98年度易字第15
1 號，中華民國98年7 月22日第一審判決（起訴案號：臺灣桃園
地方法院檢察署97年度偵緝字第1272號），提起上訴，本院判決
如下：
    主  文
上訴駁回。
    理  由
一、按不服地方法院之第一審判決而上訴者，應向管轄第二審之
    高等法院為之、上訴書狀應敘述具體理由，刑事訴訟法第36
    1條第1項、第2項分別定有明文。又第二審法院認為上訴書
    狀未敘述理由，或上訴有第362條前段之情形者，應以判決
    駁回之，同法第367條前段亦有明文規定。所謂不服第一審
    判決之具體理由，必係依卷內既有訴訟資料或提出新事證，
    指摘或表明第一審判決有何採證認事、用法或量刑等足以影
    響判決本旨之不當或違法，而構成應予撤銷之具體事由，始
    足當之；倘僅泛言原判決認定事實錯誤、違背法令、量刑失
    之過重或輕縱，而未依上揭意旨指出具體事由，或形式上雖
    已指出具體事由，然該事由縱使屬實，亦不足以認為原判決
    有何不當或違法者，皆難謂係具體事由，俾與第二審上訴制
    度在請求第二審法院撤銷、變更第一審不當或違法之判決，
    以實現個案救濟及節制濫行上訴之立法目的相契合。是倘上
    訴人之上訴書狀雖敘述上訴理由，惟並未具體敘述第一審判
    決有何不當或違法情形，即與未敘述具體理由無異，所為上
    訴，即非適法。
二、本件上訴人即被告乙○○不服原判決，於民國98年8 月4 日
    提起第二審上訴，上訴理由係以：上訴人前因另案竊盜案件
    經判處有期徒刑3 年6 月，並於刑之執行前，令入勞動場所
    強制工作3 年，如今同樣的法院又因竊盜案件，判處上訴人
    有期徒刑1 年，並又加一個強制工作3 年，這樣的處分與刑
    法是否合理？為什麼一審判決二樣相同的強制工作處分，於
    情於理都不合法等語。
三、查原判決認定被告乙○○有多次竊盜犯行，甫於民國95年7
    月31日經原法院以95年度壢簡字第891 號判決有期徒刑4 月
    確定，且於95年10月12日易科罰金執行完畢。詎乙○○仍不
    知悛悔，基於為自己不法所有之意圖，分別於：(一)96年5 月
    31日8 時13分許，進入高雄縣阿蓮鄉○路村○路272 號「中
    路國小」1 年忠班教室內，徒手竊取老師甲○○所有置於桌
    上的背包1 個（內有價值新台幣（下同）2500元之長皮夾、
    值2500元之新力牌MP3 、值2500元之無敵牌翻譯機各1 個、
    現金1300元、國民身分證、台新銀行信用卡、中國信託銀行
    信用卡、阿蓮農會提款卡各1 張等財物）。(二)96年5 月31日
    14時45分許，進入高雄縣田寮鄉○○村○○路2 號「新興國
    小」之保健室內，徒手竊取代課老師丙○○所有置於病床上
    之皮包1 個（內有現金15000 元、健保卡、國民身分證、汽
    機車駕照、郵局提款卡、彰化銀行提款卡各1 張等財物）。
    得手後均騎乘向丁○○所開設之兜風機車租賃店租得之車牌
    號碼3FX -225號重型機車逃逸。訊之被告雖矢口否認上開竊
    盜犯行，並否認有向丁○○租用3FX-225 號機車云云，惟上
    開犯罪事實有證人甲○○、丙○○、丁○○證詞可證，並有
    新興國小側門監視器及路口監視器所拍攝照片6 幀、租賃契
    約書可佐，而租賃契約書上乙○○之署押經鑑定結果與被告
    之指紋相符，亦有內政部警政署98年6 月15日刑紋字第0980
    079494號鑑驗書等為證，被告否認犯罪，並無可採，並以被
    告係犯刑法第320 條第1 項之竊盜罪。所犯上開2 罪，犯意
    各別，行為互殊，應分論併罰，又被告前受有期徒刑執行完
    畢，5 年內故意再犯本件有期徒刑以上之本罪，均為累犯，
    應各依刑法第47條第1 項加重其刑。審酌被告年輕力壯，不
    思以己力賺錢，竟竊取他人財物，造成他人財物受損，且有
    多次竊盜前科，素行不佳，行為嚴重危害社會治安，犯後猶
    矢口否認犯行，犯後態度不佳等一切情狀，分別量處有期徒
    刑7 月，並定應執行有期徒刑1 年，並以被告前有多次竊盜
    犯罪前科紀錄，被告復再犯本件竊盜罪，並成立累犯，其多
    次竊盜前科，而被告屢次觸犯竊盜罪經刑之宣告及執行後，
    仍無法戒除竊盜惡行，並再度於短短7 個月之時間內，除犯
    下本件2 件之竊盜犯行外，亦接連犯下多達10件之竊盜犯行
    ，此有原法院98年度易字第262 號判決可參，顯可認定被告
    確有犯竊盜罪之習慣無誤，益徵被告嚴重欠缺尊重他人財產
    權益及正確謀生之觀念，有犯罪之習慣，實有強制其從事勞
    動活動，以養成正確之工作習慣及觀念，俾其適應社會生活
    ，而達教化、治療之目的之必要，依竊盜犯贓物犯保安處分
    條例第3 條第1 項、第4 條、第5 條第1 項前段規定，諭知
    於刑之執行前，令被告入勞動處所強制工作3 年，以收矯治
    之效。
四、核原審判決已詳論認定被告犯罪之證據及理由，並已審酌關
    於刑法第57條科刑之一切情狀，並以被告短期間內有多次竊
    盜前案，有犯罪之習慣，而依竊盜犯贓物犯保安處分條例第
    3 條第1 項、第4 條、第5 條第1 項前段規定，諭知於刑之
    執行前令入勞動場所強制工作，在適法範圍內行使其量刑之
    裁量權，核無違法或不當之情形。被告上訴，以原審法院另
    案98年度易字第262 號竊盜案件已判處其應執行處有期徒3
    年6 月，並宣告於刑之執行前令入勞動場所強制工作，本案
    再宣告相同之強制工作，顯有重複云云。其上訴理由並未具
    體指摘第一審判決有何採證認事、用法或量刑等足以影響判
    決本旨之不當或違法，而構成應予撤銷之具體事由，其上訴
    已難認合法，且依保安處分執行法第4 條之1 第1 項、第4
    款、第1 款規定，宣告多數強制工作者，期間相同者，執行
    其一，期間不同者，僅就其中最長期間執行之，有不定期者
    ，僅就不定期者執行之。已明定多數保安處分之執行方法，
    並無重複宣告之問題。本件上訴顯不合法定程式，應予駁回
    ，並不經言詞辯論為之。
五、據上論斷，應依刑事訴訟法第367條前段、第372條，判決如
    主文。
中    華    民    國    98    年    9     月    30    日
                  刑事第十庭審判長法  官  楊炳禎
                                  法  官  陳春秋
                                  法  官  黃斯偉
以上正本證明與原本無異。
不得上訴。
                                  書記官  王宜玲
中    華    民    國    98    年    10    月    5     日


司法院資訊處製作；財團法人民間司法改革基金會備份。
